# SOFIA SAWCZUK

### **RESUMEN**

Soy estudiante de ingeniería informática, coordinadora de estudios de investigación médica y desarrolladora web.

Cursar ingeniería me formó como una persona responsable, resolutiva y con pensamiento crítico. Mi trabajo como study coordinator me preparó para trabajar bajo presión, tener atención al detalle y comunicación efectiva.

Cuento con habilidad de adaptación a cualquier entorno y un fuerte manejo del inglés.

## **IDIOMAS**

• Inglés avanzado

# FORMACIÓN ACADÉMICA

- Ingenierìa Informática (2022 en curso) - UNMDP
- Ingeniería Naval (2020 2021)-UTN

#### **CURSOS**

- Programación de bases de datos relacionales (2023) - UTN
- Good Clinical Practices (ICH GCP) (2023) - NIDA
- Curso de RCP (2023) -Fundación Desfibrilar
- Desarrollo Web Full Stack (2022) - Henry Bootcamp

#### CONTACTO

- +54 (223) 504-7367
- sofiasawczuka@gmail.com
- https://www.linkedin.com/in/so

fia-sawczuk/

# **EXPERIENCIA LABORAL**

Study Coordinator, Centro de Investigaciones Médicas Mar del Plata (Marzo 2023-Presente)

- Llevar a cabo los protocolos de investigación de acuerdo a buenas prácticas clínicas, regulaciones federales y procedimientos de sponsors.
- Carga de datos en case report form (CRF)
- Organizar files del estudio, archivos regulatorios, documentos fuente, historias clínicas y otros materiales.
- Estudio de protocolos: procedimientos del estudio, cronogramas, criterios de inclusión y exclusión, confidencialidad, protección de privacidad.
- Asistir al investigador principal en la comunicación con todos los individuos involucrados en el estudio.

Link de cv de investigación:

https://drive.google.com/file/d/1\_pOolfOZ\_c3zx06x8rfT Np77iCch7aBs/view?usp=drive\_link

# Administrativa - Pintó Hostel / Altamar Hostel / Gorilla Hostel

(Feb2023 / Mar2022 - Dec2022 / Dec2021 - Mar2022)

- Recepción y administración
- Capacitar y supervisar nuevos empleados.
- Mantenimiento.